---
title: "ETL Lending CLub"
author: "Jairo Lopes"
output: rmdformats::readthedown
highlight: tango
css: "style.css"
---

```{r setup, include=FALSE}
knitr::opts_chunk$set(echo = TRUE)
library(tidyverse)
library(ggthemes)
library(RColorBrewer)

df <- read_csv("loan_data.csv")


colnames(df) <- c('atende criterios', 'objetivo do emprestimo', 'juros do emprestimo', 'parcelas mensais', 'renda anual',
       'rendimento tomador de emprestimo', 'pontuacao de credito', 'dias com credito', 'quantidade nao paga', 'valor da linha de credito usada',
       'qtd consultas em seis meses', 'qtd atraso de pagamento', 'qtd registros negativos', 'pagou de volta')



df$`atende criterios` <- df$`atende criterios` %>% as_factor()
df$`pagou de volta` <- df$`pagou de volta` %>% as_factor()
```

# O que é Lending Club
Lending club é uma empresa americana de empréstimos que conecta pessoas que precisam de dinheiro(mutuários) com pessoas que têm dinheiro(investidores).

Será analisado dados reais da Lending Club a fim de extrair informações relevantes.




# Visão geral do dataset {.tabset}

## Primeira metade do dataset

```{r}
df[,1:7] %>% head %>% knitr::kable()
```


## Segunda metade do dataset

```{r}
df[,8:14] %>% head %>% knitr::kable()
```


___

# Verificando dados faltantes

```{r}
df %>% is.na %>% colSums %>% knitr::kable()
```


___


# Visualizando distribuição do objetivo do empréstimo por quitação do mesmo

```{r}
ggplot(df, aes(x=`pontuacao de credito`, fill=`atende criterios`)) + geom_histogram() +
scale_y_continuous(breaks = seq(0, 400, 100)) + theme_calc()
```

Obs: Podemos notar que a maioria das pessoas atendem aos critérios da empresa para a negociação do emprestimo.


___

# Visualizando quem pagou o débito baseado na sua pontuação do lending club


```{r}
ggplot(df, aes(x=df$`pontuacao de credito`, fill=`pagou de volta`)) + geom_histogram() +
labs(x="Pontuação", y="Quantidade", title = "Distribuição") + theme_calc()
```


Obs: É notável que a maioria das pessoas tem uma pontuação por volta dos 700, e uma pequena parte quitou suas dívidas, e a principio, a pontuação nao é determinante para informar quem pagará seu débito


___


# Visualizando distribuição do objetivo do empréstimo por quitação do mesmo

```{r}
ggplot(df, aes(x=df$`objetivo do emprestimo`, fill=`pagou de volta`)) + geom_bar(position = "dodge", color="dodgerblue") +
labs(x="Objetivo do emprestimo", title = "Distribuição objetivo do empréstimo", y="Quantidade") +
theme_calc() + theme(axis.text.x = element_text(angle = 20))

```


**Obs:** A maioria das dívidas são por consolidação de débito

___


# Visualizando pontuação de crédito baseado na taxa de juros

```{r}
ggplot(df, aes(x=df$`pontuacao de credito`, y=df$`juros do emprestimo`)) + geom_point(color="dodgerblue")  +
labs(x="Pontuação de crédito", y="Juros do emprestimo")

```

**Obs:** É notável que a taxa de juros aumenta quando a pontuação do cliente tende a cair


___


# Taxa de juros do empréstimo baseado na renda anual do cliente


```{r}
ggplot(df, aes(df$`renda anual`, y=df$`juros do emprestimo`)) + geom_point(color="dodgerblue") +
labs(x="renda atual", y="juros do emprestimo") + theme_light()
```

**Obs:** É notável que a grande maioria dos clientes tem uma renda próxima a 11 mil por ano, e essa grande maioria paga uma taxa entre 10 a 16%

___


# agrupando média de quantidade de consultorias que o cliente teve durante o semestre por quitação de dívidas

```{r}
df %>% group_by(`pagou de volta`) %>% summarise("media consultas em 6 meses"=mean(`qtd consultas em seis meses`)) %>% knitr::kable()
```

**OBs:** Em média, quem tem mais consultas durante o semestre tende a pagar suas dívidas

___

# Agrupando média de pontuação no lending club por quitação de dívidas

```{r}
df %>% group_by(`pagou de volta`) %>% summarise("Media de pontuacao"=mean(`pontuacao de credito`)) %>% knitr::kable()
```


**Obs:** assim como no gráfico, foi confirmado que a pontuação nao é fator determinante para a quitação da dívida


___






