---
title: "ETL PNAD"
author: "Jairo Lopes"
output: rmdformats::readthedown
---

```{r setup, include=FALSE}
knitr::opts_chunk$set(echo = TRUE, warning = FALSE, message = FALSE)
library(tidyverse)
library(GGally)
library(ggthemes)
library(RColorBrewer)
library(gridExtra)
options(scipen = 999)
suppressWarnings(expr)

df <- read_csv("PNAD_2012.csv")

colnames(df) <- c('Ano', 'Estado', 'Sexo', 'Idade', 'Cor da pele', 'Anos de escolaridade', 'Renda principal', 'Renda total','Peso amostral')
df$`Renda principal` <- df$`Renda principal` %>% as.numeric()
df$`Renda total` <-  df$`Renda total` %>% as.numeric()

```

# O que é PNAD?
A Pesquisa Nacional por Amostra de Domicílios (PNAD) era uma pesquisa anual realizada pelo IBGE nos domicílios brasileiros para apurar características gerais da população, incluindo dados de educação, trabalho, rendimento e habitação, além de levantar, com periodicidade variável, outros temas, de acordo com as necessidades de informação para o país.

A pesquisa foi encerrada em 2016 e substituída, com metodologia atualizada, pela Pesquisa Nacional por Amostra de Domicílios Contínua – PNAD Contínua.


## Resumo
Será feita uma análise do conjunto de dados da PNAD de 2012, a fim de extrair informações relevantes


___


# Visão geral do conjunto de dados

```{r}
df %>% str
```



```{r}
df %>% head %>% knitr::kable() 
```


# Verificando dados nulos

```{r}
colSums(is.na(df)) %>% knitr::kable()
```




___

___

# Distribuição da pesquisa por cor da pele

```{r}
distCor <- ((df$`Cor da pele` %>% table() / nrow(df)) * 100 ) %>%  as.tibble() %>% arrange(desc(n)) 
colnames(distCor) <- c("Cor da pele","Distribuicao"); distCor$Distribuicao <- round(distCor$Distribuicao, 2)
distCor$Distribuicao <- str_c(distCor$Distribuicao %>% as.character(),"%") 
distCor %>% knitr::kable()
```

**OBS:** A maioria das pessoas pesquisadas são pardas e brancas

___


___

# Distribuição da pesquisa por sexo

```{r}
distSexo <- ((df$Sexo %>% table / nrow(df)) * 100) %>% as.tibble()
colnames(distSexo) <- c("Sexo","Distribuicao"); distSexo$Distribuicao <- str_c(round(distSexo$Distribuicao,2),"%")
distSexo %>% knitr::kable()

```

___


___


# Media de idade dos participantes


```{r}
dfFeminino <- df %>% filter(Sexo=="Feminino") %>% na.omit
dfMasculino <- df %>% filter(Sexo=="Masculino") %>% na.omit

tibble("Media de idade Mulheres"=dfFeminino$Idade %>% mean, "Media de idade Homens"=dfMasculino$Idade %>% mean, "Media idade Geral"=df$Idade %>% mean) %>% knitr::kable()
```


___


___



# Analisando renda dos participantes por idade

```{r}
dfna <- na.omit(df)
ggplot(dfna, aes(y=`Renda total`, x=Idade)) + geom_point(color="deeppink4") + theme_gdocs()
```

**OBS: ** Observamos que a maioria dos participantes possuem uma renda entre 1000 e 3000 reais

___

___

# Analisando renda dos participantes por sexo e idade {.tabset}


## Renda por idade das mulheres

```{r}
plotF <- ggplot(dfFeminino, aes(y=`Renda total`, x=Idade)) + geom_point(color="firebrick3") + labs(title = str_c("Renda por idade das mulheres, Media: ",round(mean(dfFeminino$`Renda total`),2))) + theme_gdocs()

plotF
```

## Renda por idade dos homens

```{r}
plotM <- ggplot(dfMasculino, aes(y=`Renda total`, x=Idade)) + geom_point(color="dodgerblue") + labs(title = str_c("Renda por idade dos homens, Media: ",round(mean(dfMasculino$`Renda total`),2)))  + theme_gdocs()

plotM
```

**OBS** As Mulheres são mais novas, porém tem uma renda média menor que os homens


___

___


# Avaliando a distribuição de renda por cor da pele

```{r}
dfCorPele <- df %>% na.omit %>% group_by(`Cor da pele`) %>% summarise("Media Salarial"=mean(`Renda total`)) %>% arrange(desc("Media Salarial"))
dfCorPele %>% knitr::kable()
```


___

___

# Reproduzindo gráfico dos dados acima

```{r}
ggplot(dfCorPele, aes(x=`Cor da pele`, y=`Media Salarial`, fill=`Cor da pele`)) + scale_fill_brewer(palette = "Dark2") + geom_bar(stat = "sum") + coord_flip() + theme_gdocs()
```


___

___


# Verificando distribuição dos 10 estados com maiores rendas por sexo


```{r}
rendaEstado <- df %>% na.omit %>% group_by(Estado, Sexo) %>% summarise("Renda da regiao"=mean(`Renda total`))
maioresRendas <- rendaEstado %>% arrange(desc(`Renda da regiao`)) %>% select(Estado) %>% unique %>% head(10)
estados <- maioresRendas$Estado
rendaUF <- rendaEstado %>% filter(Estado %in% estados)

ggplot(rendaUF, aes(x=Estado, y=`Renda da regiao`, fill=Sexo)) + scale_fill_manual(values = c("deeppink4","springgreen4")) + scale_y_continuous(breaks = seq(0, 5000, 500)) + geom_bar(stat = "sum", position = "dodge") + theme_calc() +
labs(title = "Renda por estado separado por sexo") + theme(axis.text.x = element_text(angle = 60))
```


**OBS:** Nos 10 estados com as maiores rendas naquele ano, os homens tinham o salário mais alto, e o Distrito Federal com a maior renda salarial entre todos.

___

___



# Verificando média salarial de cada idade

```{r}
rendaIdade <- df %>% na.omit %>% filter(Idade >= 18 ) %>% group_by(Idade) %>% summarise("Media salarial de idade"=mean(`Renda total`))

ggplot(rendaIdade, aes(x=Idade, y=`Media salarial de idade`)) + geom_point(color="dodgerblue3") +
labs(title = "Media salarial por idade") + scale_x_continuous(breaks = seq(20, 100, 10)) + 
scale_y_continuous(breaks = seq(0, 4000, 500)) + theme_gdocs()
```

**OBS: ** É notável que dos 18 aos 65 anos existe um crescimento linear de progressão salarial, e provavelmente após a aposentadoria houve uma quebra desta progressão.


___




